【裁判字號】    89,基小,438
【裁判日期】    891206
【裁判案由】    履行契約
【裁判全文】
臺灣基隆地方法院宣示判決筆錄  八十九年度基小字第四三八號
    原      告  復華證券金融股份有限公司
    法定代理人  乙○○
    訴訟代理人  甲○○
    被      告  丙○○
右當事人間八十九年度基小字第四三八號履行契約事件於中華民國八十九年十二月六
日下午四時０分在本院民事第七法庭公開宣示判決出席職員如左：
                法      官  徐世禎
                法院書記官  王靜敏
                通      譯  楊孝龍
朗讀案由兩造均未到
法官朗讀主文宣示判決，並諭知將判決主文、所裁判之訴訟標的及其理由要領，記載
於後：
    主    文
被告應給付原告新台幣玖萬柒仟元及自民國八十九年二月十五日起至清償日之前一日
止，按年息百分之九．九五計算之利息。
原告其餘之訴駁回。
訴訟費用新台幣壹仟貳佰玖拾參元由被告負擔。
本判決第一項得假執行。
    理由要領
一、本件原告主張被告丙○○於民國八十六年九月二日向聲請人申請開戶設立000
    000000號信用帳戶，同時訂立融資融券契約，以從事股票融資融券信用交
    易，嗣被告於八十九年二月十一日融資買進「台鳳」股票九張  (即九千股)，且
    向原告融資計新台幣（下同）九萬七千元，同時提供前揭股票擔保融資債務，惟
    前揭股票於八十九年五月八日經主管機關公告自八十九年五月十日起停止在台灣
    證券交易所股份有限公司證券集中交易市場買賣，前揭股票無法在證券集中市場
    賣出，依兩造所簽訂之融資融券契約書第六條第五項之規定，如因市價漲跌異常
    或其他特殊事故，乙方 (即原告)未能處分時，甲方 (指被告)不得拒絕清償債務
    ，原告遂通知被告償還九萬七千元之融資債務，經催討無效，為此訴請被告給付
    原告九萬七千元，及自八十九年二月十一日起至清償日止，按年息百分之九．九
    五計算之利息，並提出被告不爭之融資融券契約書、融資分戶帳、台灣證券交易
    所股份有限公司八十九年五月八日台證(８９)上字第一０一一三四號公告為證。
二、被告對其與原告訂立之融資融券契約，並於八十九年二月十一日融資買進「台鳳
    」股票九張(即九千股)，共計三十二萬四千元，其中自備款為二十二萬七千元、
    融資九萬七千元，嗣「台鳳」股票經主管機關公告自八十九年五月十日起停止在
    證券集中交易市場買賣，而無法在證券集中交易市場賣出等情均不爭執，原告之
    主張自堪信為真實，被告雖辯稱：台鳳股票停止在證券集中交易市場買賣，我本
    身也是受害人，且台鳳股票始終在原告手上，我從未拿到股票，怎能找我負責云
    云，然被告自八十六年九月二日即已開立股票信用交易帳戶，迄今已有三年，其
    對於股票贏虧自負及信用交易制度應有深切之認識，其上開辯解顯係故意曲解信
    用交易制度，以達其免除融資債務之目的，實無可採。
三、依兩造所簽訂之融資融券契約書第七條第二項規定，融資利息按甲方(即被告)融
    資融券成交日第二營業日迄清償前一日之日數計，亦即融資利息之起訖日係自融
    資成交日第二營業日起算至清償日之前一日止，而依原告之陳述，被告係於八十
    九年二月十一日融資買進「台鳳」股票，而八十九年二月十二日、十三日分別為
    星期六、星期日，非屬營業日，至八十九年二月十五日始為成交日之第二營業日
    ，因此融資利息應自八十九年二月十五日起算至清償日之前一日止。
四、從而原告依融資融券契約之法律關係請求被告給付原告所欠融資本金九萬七千元
    及自八十九年二月十五日起至清償日之前一日止按年息百分之九．九五計算之利
    息，洵屬有據，應予准許。逾此部分之請求，則無理由，應予駁回。
五、本判決原告勝訴部分合於民事訴訟法第四百三十六條之二十之規定，應依職權宣
    告假執行。
中        華        民        國    八十九    年    十二    月    六    日
~B臺灣基隆地方法院基隆簡易庭
~B      法    官  徐  世  禎
右正本證明與原本無異。
對於本件判決如有不服，應於收受送達後二十日內向本院提出上訴書狀，上訴於本院
合議庭，並按他造當事人之人數附俱繕本。
中        華        民        國    八十九    年    十二    月    七    日
~B      書 記 官  王  靜  敏


司法院資訊處製作；財團法人民間司法改革基金會備份。
